【裁判字號】    98,易,2108
【裁判日期】    980929
【裁判案由】    竊盜
【裁判全文】
臺灣板橋地方法院刑事判決              98年度易字第2108號
公  訴  人  臺灣板橋地方法院檢察署檢察官
被      告  丙○○
                    （現另案於臺灣桃園監獄執行中）
上列被告因竊盜案件，經檢察官提起公訴（98年度偵緝字第2025
號），本院受理後被告為有罪之陳述，經改行簡式審判程序，判
決如下：
    主  文
丙○○結夥三人以上竊盜，累犯，處有期徒刑捌月；又結夥三人
以上竊盜，累犯，處有期徒刑捌月。應執行有期徒刑壹年貳月。
    事  實
一、丙○○前於(1)民國96年間因犯竊盜罪，經本院於96年9 月29
    日以96年度簡字第6110號判處拘役五十日，於96年10月31日
    確定；(2)於97年間因施用第二級毒品案件，經臺灣桃園地方
    法院於97年4 月30日以97年度審簡字第142 號判處有期徒刑
    三月，於97年6 月2 日確定，於97年12月16日縮刑期滿執行
    完畢（構成累犯）；(3)於97年間因犯竊盜罪，經臺灣桃園地
    方法院於97年10月20日以97年度易第880 號判處有期徒刑八
    月，再經臺灣高等法院於98年3 月17日以98年度上易字第15
    8 號判決駁回上訴，於98年4 月14日確定；(4)於97年間因施
    用第二級毒品案件，經本院於97年11月24日以97年度簡字第
    8706號判處有期徒刑四月，再經本院於98年7 月20日以97年
    度簡上字第1499號判決駁回上訴，於同日確定（嗣於98年7
    月31日入監接續執行前述(3)、(4)兩案罪刑，現尚執行中）。
    猶不知悔改，竟夥同其胞弟歐明輝及友人丁志成（上2 人涉
    犯竊盜罪嫌，另經檢察官提起公訴），基於意圖為自己不法
    所有之竊盜犯意聯絡，由丙○○駕駛其租來之車牌號碼1603
    -VM 號自用小客車，搭載歐明輝、丁志成2 人，共同為下列
    行為：
  (一)98年4 月22日凌晨某時許，在臺北縣中和市○○街44號旁「
    捷運之星」工地內，徒手竊取甲○○所管領之200 公尺長電
    視線1 卷、200 公尺長電話線2 卷、100 公尺長電線93 卷
    等物，得手後，於同日凌晨4 時許，前往資源回收業者陳朝
    鐘（所涉贓物罪嫌，另經檢察官提起公訴）位於臺北縣林口
    鄉湖北村16號住處，以不詳代價變賣予陳朝鐘。
  (二)98年4 月25日晚上9 時許，在臺北縣板橋市○○路○ 段245
    巷口「皇翔帝國」工地內，徒手竊取乙○○所管領之2.0 規
    格之電線24卷、5.5 規格之電線10卷、1.2 規格之電線2 卷
    、散裝電線約20卷、電線剪刀2 支等物。嗣於98年4 月26日
    凌晨1 時45分許，在桃園縣龜山鄉○○路○ 段159 號碧雲天
    汽車旅館609 號房內，將前揭自「皇翔帝國」工地內竊得之
    物變賣予陳朝鐘時，為警當場查獲，並起出前述遭竊之2.0
    規格之電線24卷、5.5 規格之電線10卷、1.2 規格之電線2
    卷、散裝電線約20卷、電線剪刀1 支等物，惟丙○○趁隙逃
    離現場。
二、案經臺北縣政府警察局汐止分局報請臺灣板橋地方法院檢察
    署檢察官偵查起訴，經本院改依簡式審判程序審理。
    理  由
一、上揭犯罪事實，業據被告丙○○於本院審理時坦承不諱，核
    與被害人甲○○、乙○○於警詢時之指述情節相符，且證人
    呂易展於警詢時亦就確有出租車牌號碼1603-VM 號自用小客
    車予被告一節證述屬實，復經證人即共同被告歐明輝、丁志
    成於警詢及偵查中供陳詳明，又有贓物認領保管單1 件、現
    場及贓物照片12幀、汽車出借合約書1 件附卷可稽，足認被
    告自白與事實相符，罪證明確，犯行洵堪認定。
二、核被告所為，係犯刑法第321 條第1 項第4 款之結夥三人以
    上加重竊盜罪。被告與歐明輝、丁志成間就上開加重竊盜犯
    行，具有犯意聯絡及行為分擔，為共同正犯。被告所犯上開
    二罪間，犯意各別，行為互殊，各具獨立性，應予分論併罰
    。查被告前於97年間因施用第二級毒品案件，經臺灣桃園地
    方法院於97年4 月30日以97年度審簡字第142 號判處有期徒
    刑三月，於97年6 月2 日確定，於97年12月16日縮刑期滿執
    行完畢，有臺灣高等法院被告前案紀錄表在卷可按，其於有
    期徒刑執行完畢後五年以內故意再犯本案之罪，係屬累犯，
    應依刑法第47條第1 項之規定加重其刑。爰審酌被告年值青
    壯，素行非佳，不思正道取財，貪慾圖便，苟且偷盜，犯罪
    所得非微，惟於犯罪後尚能坦承犯行等一切情狀，分別量處
    如主文所示之刑，並依刑法第51條第5 款規定，定其應執行
    之刑，以示懲儆。
據上論斷，應依刑事訴訟法第273 條之1 第1 項、第299 條第1
項前段，刑法第28條、第321 條第1 項第4 款、第47條第1 項、
第51條第5 款，刑法施行法第1 條之1 ，判決如主文。
本案經檢察官陳豐年到庭執行職務
中    華    民    國    98    年    9     月    29    日
                  刑事第十一庭    法  官  張江澤
以上正本證明與原本無異。
如不服本判決，應於判決送達後10日內敘明上訴理由，向本院提
出上訴狀 (應附繕本) ，上訴於臺灣高等法院。其未敘述上訴理
由者，應於上訴期間屆滿後20日內向本院補提理由書「切勿逕送
上級法院」。
                                  書記官  梁宜庭
中    華    民    國    98    年    10    月    1     日
附錄本案論罪科刑法條全文：
刑法第321條
犯竊盜罪而有左列情形之一者，處六月以上、五年以下有期徒刑
：
一  於夜間侵入住宅或有人居住之建築物、船艦或隱匿其內而犯
    之者。
二  毀越門扇、牆垣或其他安全設備而犯之者。
三  攜帶兇器而犯之者。
四  結夥三人以上而犯之者。
五  乘火災、水災或其他災害之際而犯之者。
六  在車站或埠頭而犯之者。
前項之未遂犯罰之。


司法院資訊處製作；財團法人民間司法改革基金會備份。
